臺灣高等法院臺南分院刑事判決
111年度上易字第523號
上  訴  人  
即  被  告  許佳慶


上列上訴人因竊盜案件，不服臺灣雲林地方法院111年度易字第3
60號中華民國111年7月22日第一審判決（起訴案號：臺灣雲林地
方檢察署110年度偵字第9218號），提起上訴，本院判決如下：
    主  文
上訴駁回。
    理  由
壹、按不服地方法院之第一審判決而上訴者，須提出上訴書狀，
    並應敘述具體理由，為上訴必備之程式。倘其上訴書狀已敘
    述理由，但所敘述非屬具體理由者，仍屬不符上訴之法定程
    式，由第二審法院以上訴不合法律上程式，予以駁回，此觀
    刑事訴訟法第350 條第1 項、第361 條、第362 條及第367
    條前段之規定自明。其中所謂不服第一審判決之具體理由，
    雖不以依據卷內既有訴訟資料或提出新事證，指摘或表明第
    一審判決有何採證、認事、用法或量刑等足以影響判決本旨
    之不當或違法，而構成應予撤銷之具體事由為必要，但如僅
    泛言原判決認事錯誤、用法不當、量刑失衡，卻無實際的論
    述內容，即難謂適合，自難准許（最高法院106 年度台上字
    第2398號判決參照）。
貳、原判決已說明其量刑之理由：爰以行為人之責任為基礎，審
    酌被告前有因竊盜案件，經法院論罪科刑之紀錄等情，有臺
    灣高等法院被告前案紀錄表1份在卷可稽，竟仍隨意竊取他
    人所有之機車代步，顯然欠缺對他人財產權之尊重，其行為
    尚非可取；惟衡酌被告於法院審理時坦承犯行，且上開機車
    業經警合法發還被害人，暨考量被告本案犯罪之動機、目的
    、手段平和、所竊財物價值，及其於法院審理時自述之智識
    程度、工作、生活暨家庭經濟狀況等一切情狀，量處拘役55
    日，並諭知易科罰金之折算標準。被告上訴意旨略以：被告
    已坦承犯行，原審判決過重云云。
叁、經查：原判決就被告科刑部分之量刑基礎，已於理由欄內具
    體說明，有如前述，顯已斟酌刑法第57條各款事由並被告上
    訴意旨所陳之旨，並基於刑罰目的性之考量、刑事政策之取
    向以及行為人刑罰感應力之衡量等因素而為刑之量定，係以
    行為人責任為基礎，並未逾越法定刑度，亦無違背公平正義
    之精神，客觀上不生量刑畸重畸輕之裁量權之濫用（被告前
    因竊盜案件，經判處有期徒刑6年，於109年4月26日執行完
    畢，本案檢察官並未主張構成累犯，原審即亦未論以累犯並
    加重其刑）；本院審核前開各量刑事由，認為原審對被告量
    處之刑，洵屬妥適，並無顯然失出或有失衡平之情事。
肆、綜上，上訴人上訴書狀雖有敘述上訴理由，惟所陳之節已經
    原判決於量刑時予以審酌，並無疏漏。上訴意旨所述，不足
    以認為原判決有何不當或違法，即與未敘述具體理由無異，
    其所為上訴不符合上訴之法定要件，即上訴不合法律上之程
    式，應予駁回，並不經言詞辯論為之。
據上論結，應依刑事訴訟法第367 條前段、第372 條，判決如主
文。    
中　　華　　民　　國　　111 　年　　10　　月　　17　　日
                  刑事第二庭    審判長法　官  楊清安
                                      法　官  陳珍如
                                      法　官  陳顯榮
以上正本證明與原本無異。
不得上訴。
　　　　　　　　　　　　　　　　　  　書記官  陳筱婷 
中　　華　　民　　國　　111 　年　　10　　月　　17　　日